臺灣高等法院刑事裁定
                                      111年度抗字第901號
抗  告  人
即受 刑 人  梁家維



上列抗告人因聲請定應執行刑案件，不服臺灣桃園地方法院111
年度聲字第1275號，中華民國111年5月11日裁定(聲請案號：臺
灣桃園地方檢察署110年度執字第870號)，提起抗告，本院裁定
如下：
    主  文
抗告駁回。
    理  由
一、原裁定意旨略以：抗告人即受刑人梁家維因犯如附表編號1
    至19所示之罪，各判處該附表編號所示之刑確定。關於附表
    編號1至17部分、附表編號18及19部分，分別合於裁判確定
    前犯數罪之情形，且原審為其犯罪事實最後判決之法院。又
    關於附表編號1至17部分，雖其中編號10、12部分為不得易
    科罰金之罪，其餘部分為得易科罰金之罪，惟受刑人已具狀
    請求檢察官定其應執行刑。是檢察官聲請就受刑人所犯附表
    編號1至17部分、附表編號18及19部分，分別定其應執行刑
    ，核屬正當。爰審酌各罪之時間間隔、行為態樣、罪質、侵
    害法益之性質、加重減輕效益等一切情狀，對受刑人為整體
    非難評價，在定刑內部及外部界限之範圍內，就附表編號1
    至17所示罪刑，定其應執行刑為有期徒刑4年8月；就附表編
    號18及19所示罪刑，定其應執行刑為有期徒刑6月，並諭知
    如易科罰金，以新臺幣（下同）1千元折算1日等語。
二、抗告意旨略以：㈠執行刑之酌定，應視行為人所犯數罪之類
    型而定，倘屬相同類型，於併合處罰時，其責任非難重複之
    程度較高，應酌定較低之應執行刑。本件受刑人所犯竊盜、
    施用毒品等罪，皆屬微罪，於廢除連續犯後，應避免定刑過
    重情形，否則有違公平正義及比例原則，且不符國民法律感
    情。㈡提供下列案例供參：1、最高法院98年度易字第6192號
    詐欺案件，判處30年7月，定執行刑為4年；2、最高法院101
    年度執丑字第3094號詐欺案件，判處10年10月，定執行刑為
    1年2月；3、高院97年度上訴字第5195號毒品案件，判處132
    年8月，定執行刑為8年；4、高院106年度答字第1677號毒品
    案件，判處28年，定執行刑為7年；5、高院101年度上訴字
    第2503號偽造文書案件，判處18年3月，定執行刑為1年9月
    ；6、新北地院105年度訴字第668號毒品案件，判處11年6月
    ，定執行刑為4年6月；7、基隆地院96年度易字第538號竊盜
    案件，判處12年8月，定執行刑為3年；8、台中地院98年度
    易字第2067號恐嚇取財罪件，判處24年1月，定執行刑為3年
    4月；9、桃園地院104審訴第1129、1783號毒品案件，判處4
    年8月，定執行刑為2年5月；10、高院110年度抗字第1460號
    竊盜案件，原審定刑12年，抗告後改定執行刑為6年10月。
    請給予合理、公平、從輕、有利裁定，俾受刑人早日重返社
    會、回歸家庭以盡孝道等語。
三、按數罪併罰之定應執行刑，係出於刑罰經濟與責罰相當之考
    量，並非給予受刑人不當利益。相較於刑法第57條所定科刑
    時應審酌之事項，係對一般犯罪行為之裁量，定應執行刑之
    宣告乃對犯罪行為人本身及所犯各罪之總檢視，除應考量行
    為人所犯數罪反應出之人格特性，並應審酌行為人之責任與
    整體刑法目的及相關刑事政策，在量刑權之法律拘束性原則
    下，依刑法第51條第5款規定，採限制加重原則，以宣告各
    刑中之最長期為下限，各刑合併之刑期為上限，但最長不得
    逾30年，為自由裁量權之外部界限；並應受法秩序理念規範
    之比例原則、平等原則、責罰相當原則、重複評價禁止原則
    等，為自由裁量權之內部界限，使輕重得宜，罰當其責，俾
    符合法律授與裁量權之目的，以區別數罪併罰與單純數罪之
    不同，兼顧刑罰衡平原則。而個案之裁量判斷，除非有全然
    喪失權衡意義或其裁量行使顯然有違比例、平等諸原則之裁
    量權濫用之情形，否則縱屬犯罪類型雷同，仍不得將不同案
    件裁量權之行使，任意比附援引。此與所謂相同事務應為相
    同處理，始符合比例原則與平等原則之概念，迥然有別。
四、經查：
  ㈠受刑人犯如附表所示之罪，均經判刑確定，其中編號1至17部
    分、編號18及19部分，分別合於數罪併罰要件，且原審為其
    犯罪事實最後判決之法院，檢察官依受刑人之請求，聲請分
    別定其應執行刑為正當等情，業經原審依憑卷內事證認定明
    確，核無不合。則原審依檢察官合法之聲請，於審酌上述一
    切情狀後，就附表編號1至17部分，以各刑之最長期即有期
    徒刑10月為下限，各刑合併之刑期即有期徒刑7年1月為上限
    ，並以編號1至15前定應執行刑（有期徒刑4年4月）與編號1
    6、17所示之刑總和即有期徒刑5年4月為內部界限，酌定其
    應執行刑為有期徒刑4年8月；而就附表編號18、19部分，以
    各刑之最長期即有期徒刑4月為下限，各刑合併之刑期即有
    期徒刑8月為上限，酌定其應執行刑為有期徒刑6月。經本院
    審查，認原審對受刑人所犯數罪為整體非難評價，在刑法第
    51條第5款所定外部界限之範圍內，適用「限制加重原則」
    之量刑原理，給予受刑人適度之刑罰折扣，所酌定之應執行
    刑，符合法律授權之目的，其裁量權之行使，並無違反比例
    原則、平等原則、責罰相當原則或重複評價禁止原則等情事
    ，亦無逾越法律秩序理念、法律目的等內部性界限，應予維
    持。
  ㈡受刑人固以前詞，提起本件抗告，惟查：1、關於附表編號1
    至17部分，其中編號1至15前定應執行刑為有期徒刑4年4月
    ，經與編號16（有期徒刑6月）、編號17（有期徒刑6月）合
    併定其應執行刑，原審在先前定刑基礎上，僅酌加4月，而
    定其應執行刑為有期徒刑4年8月；另關於附表編號18、19部
    分，原審在下限有期徒刑4月基礎上，僅酌加2月，而定其應
    執行刑為有期徒刑6月，並諭知易科罰金之折算標準，均難
    認有何抗告意旨所指定刑過重、有違公平正義、比例原則或
    不符國民法律感情等情事。2、抗告意旨所引另案裁判情形
    ，即便內容無誤，但各案具體情節不同，不能任意攀比，自
    無從拘束原審裁量權之正當行使。至於受刑人表示擬早日重
    返社會、回歸家庭以盡孝道等語，則與本件定應執行刑之審
    認欠缺重要關聯性。從而，受刑人徒以前詞，提起本件抗告
    ，為無理由，應予駁回。
據上論斷，應依刑事訴訟法第412條，裁定如主文。
中　　華　　民　　國　　111 　年　　6 　　月　　17　　日
              　　刑事第六庭    審判長法　官  劉方慈
                                      法　官  許曉微
                                      法　官  朱嘉川
以上正本證明與原本無異。      
如不服本裁定，應於收受送達後5日內向本院提出再抗告狀。
                                      書記官  尤朝松
中　　華　　民　　國　　111 　年　　6 　　月　　18　　日